【裁判字號】    99,易,2161
【裁判日期】    990805
【裁判案由】    家暴傷害
【裁判全文】
臺灣板橋地方法院刑事判決              99年度易字第2161號
聲  請  人  臺灣板橋地方法院檢察署檢察官
被      告  乙○○
            甲○○○
上列被告等因家庭暴力之傷害案件，經檢察官聲請簡易判決處刑
（99年度偵字第17428 號），本院受理後（原案號：99年度簡字
第6421號），認不宜以簡易程序而改以通常程序審理，判決如下
：
    主  文
本件公訴不受理。
    理  由
一、聲請簡易判決處刑意旨略稱：被告乙○○與被告甲○○○係
    夫妻，雙方具有家庭暴力防治法第3 條第1 款之家庭成員關
    係。詎被告乙○○於民國99年5 月16日凌晨2 時許，在臺北
    縣新莊市○○街152 巷48號5 樓住處，因向被告甲○○○求
    歡遭拒，雙方因而發生爭執，詎被告乙○○、被告甲○○○
    各竟基於傷害人身體之犯意，互相出手毆打對方，並進而發
    生拉扯，被告甲○○○因而受有顏面紅腫挫傷、兩側上肢多
    處抓傷、擦傷之傷害，另被告乙○○則受有右腋瘀傷及右前
    臂擦傷之傷害，嗣雙方均檢具驗傷單報警偵辦，始查獲上情
    。（甲○○○涉嫌毀損部分另為不起訴處分）。因認被告等
    均涉犯刑法第277 條第1 項之傷害罪嫌等語。
二、按告訴乃論之罪，告訴人於第一審辯論終結前得撤回其告訴
    ；又告訴經撤回者，應諭知不受理之判決，且該判決得不經
    言詞辯論，刑事訴訟法第238 條第1 項、第303 條第3 款及
    第307條分別定有明文。
三、本件告訴人乙○○、甲○○○告訴被告甲○○○、乙○○傷
    害案件，聲請簡易判決處刑書認被告等均係犯刑法第277 條
    第1 項之傷害罪嫌，而依同法第287 條前段之規定，均須告
    訴乃論。茲據告訴人乙○○、甲○○○均具狀撤回告訴乙節
    ，此有刑事撤回告訴狀2 紙在卷可證。則揆諸首開法條及說
    明，本件爰不經言詞辯論，逕為諭知不受理之判決。
四、又檢察官聲請簡易判決處刑，而法院於審理後，認應為不受
    理判決之諭知者，應適用通常程序審判之，刑事訴訟法第45
    2 條、第451 條之1 第4 項第3 款分別定有明文。本件檢察
    官雖聲請簡易判決處刑，惟本院認因告訴人乙○○、甲○○
    ○均撤回告訴，依法應諭知不受理之判決，故依照上開法條
    及說明，改依通常程序審判，併此敘明。
據上論斷，應依刑事訴訟法第452 條、第303 條第3 款、第307
條，判決如主文。
中    華    民    國    99    年    8     月    5     日
              刑事第二十二庭  審判長法  官  潘長生
                                    法  官  曹惠玲
                                    法  官  傅明華
上列正本證明與原本無異。
如不服本判決，應於判決送達後10日內敘明上訴理由，向本院提
出上訴狀 (應附繕本) ，上訴於臺灣高等法院。其未敘述上訴理
由者，應於上訴期間屆滿後20日內向本院補提理由書「切勿逕送
上級法院」。
                                    書記官  張玫玲
中    華    民    國    99    年    8     月    9     日

司法院資訊處製作；財團法人民間司法改革基金會備份。
